臺灣高等法院刑事判決　　　　　　　　94年度上易字第1049號
上　訴　人　臺灣新竹地方法院檢察署檢察官
被　　　告　甲○○
　　　　　　　　　　　(
上列上訴人因被告竊盜等案件，不服臺灣新竹地方法院93年度易
字第623號，中華民國94年5月30日第一審判決（起訴案號：臺灣
新竹地方法院檢察署93年度偵字第5018號，併辦案號：臺灣新竹
地方法院檢察署94年度偵字第1388號、第1910號），提起上訴，
本院判決如下：
    主  文
上訴駁回。
    事實及理由
一、本案經本院審理結果，認第一審法院以被告甲○○所為係連
    續犯刑法第216條、第210條、第321條第1項第1款、第2款、
    第3款之罪，依牽連犯從一重之刑法第321條第1項第1款、第
    2款、第3款之罪處斷，並以被告係累犯，判處被告有期徒刑
    2年10月，認定事實適用法律及量刑均無不當，應予維持。
    除原判決第3頁第13行第20字、第23行第16字之具字均訂正
    為「據」字，第7頁倒數第2行倒數第5、6字之「在卷」二字
    應予刪除，第8頁第13行第2字「，」訂正為「。」，第10
    頁第15行之首加一「二」字外，引用第一審判決書所記載之
    事實、證據及理由（如附件）。
二、檢察官上訴意旨略以：原判決判處被告有期徒刑2年10月固
    非無見，惟被告曾屢犯竊盜罪，且此次所犯之攜帶凶器毀壞
    （上訴書誤載為毀越）門扇之加重竊盜罪嫌，最輕本刑為有
    期徒刑6月以上，且被告於竊盜案件繫屬法院期間，仍不斷
    在外犯案，足見其毫無悔意，故建請審酌被告係屬累犯及犯
    罪後態度不佳等情，並為達成矯正其犯罪之習慣，應以判處
    有期徒刑4年，並諭知強制工作3年為當，原判決過輕，請予
    以撤銷改判。
三、本院查：原判決於理由六記載：「爰審酌被告曾有賭博、藥
    事法、違反麻醉藥品管理條例及竊盜前科之素行、竊盜他人
    財物變賣牟利之犯罪動機與目的、攜帶兇器侵入住宅行竊，
    減低被害人對於居住之安全感，使被害人不時處於恐懼之狀
    況，危害社會治安及民眾身家財產安全甚大、竊得財物價值
    非鉅，造成被害人之損害程度及坦認犯行之犯罪後態度等一
    切情狀，量處如主文所示之刑（即有期徒刑2年10月）。檢
    察官雖認被告為累犯，案件繫屬於法院期間仍繼續行竊多次
    ，請求判處四年有期徒刑，併宣告強制工作三年。惟本院審
    酌被告對於上開犯行均已自白不諱，其中多次竊盜犯行又係
    被告自行供出後，由警方查證屬實，足見其尚有悔悟之心，
    上開宣告之刑度，應足以懲治被告並收教化之效，是檢察官
    之求刑尚嫌過當」等情。已詳為審酌刑法第57條規定之事項
    ，並敘明對檢察官科刑範圍之意見，於法定刑度內量處被告
    適度之刑，其量刑職權之運用，並無違法或不當。檢察官上
    訴意旨以原審對被告量刑過輕為由，指摘原判決不當，為無
    理由，應予駁回。
據上論斷，應依刑事訴訟法第368條、第373條，判決如主文。
本案經檢察官鍾鳳玲到庭執行職務。
中　　華　　民　　國　　94　　年　　7　　月　　29　　日
　　　　　　　　　刑事第十八庭  審判長法　官  陳春秋
　　　　　　　　　　　　　　　　　    法　官  楊貴雄
                                      法　官  李英勇
以上正本證明與原本無異。
不得上訴。
                                      書記官  李信穎
中　　華　　民　　國　　94　　年　　7 　　月　　29　　日
附錄本案論罪科刑法條全文：
刑法第210條
偽造、變造私文書，足以生損害於公眾或他人者，處五年以下有
期徒刑。
刑法第216條
行使第 210 條至第 215 條之文書者，依偽造、變造文書或登載
不實事項或使登載不實事項之規定處斷。
刑法第321條
犯竊盜罪而有左列情形之一者，處六月以上、五年以下有期徒刑
：
一  於夜間侵入住宅或有人居住之建築物、船艦或隱匿其內而犯
    之者。
二  毀越門扇、牆垣或其他安全設備而犯之者。
三  攜帶兇器而犯之者。
四  結夥三人以上而犯之者。
五  乘火災、水災或其他災害之際而犯之者。
六  在車站或埠頭而犯之者。
前項之未遂犯罰之。
